臺灣嘉義地方法院刑事判決　　　　　　　　　　　　　九十一年度交訴字第七五號
　　公　訴　人　臺灣嘉義地方法院檢察署檢察官
　　被　　　告　甲○○
右列被告因業務過失致死案件，經檢察官提起公訴（九十一年度偵字第五七二七號）
，本院判決如左：
    主      文
甲○○從事業務之人，因業務上之過失致人於死，處有期徒刑柒月。緩刑貳年。
    事      實
一、甲○○係台北縣樹林鎮○○街三十六巷一號聯米有限公司所僱用之自小貨車司機
    ，為從事駕駛業務之人，於民國九十一年一月二十二日下午六時許，駕駛車牌號
    碼Ｐ七─四四四六號自小貨車，沿嘉義市○○路由南往北方向行駛，途經該路與
    自強街口設有閃光黃燈號誌之交岔路口，擬左轉彎進入自強街時，本應注意車輛
    行經設有閃光黃燈號誌之交岔路口，應減速接近，注意安全，小心通過，且應注
    意轉彎車應讓直行車先行，依當時情形並無不能注意之情事，竟疏未注意，貿然
    左轉，適蔡進財騎乘車牌號碼ＬＺＮ─七四六號重型機車沿博愛路由北往南駛至
    ，亦疏未注意車前狀況，即貿然前行，以致蔡進財所騎乘之機車撞及甲○○駕駛
    之自小貨車右後車身，使蔡進財人車倒地，因而受有左側上下肢及右小腿多處撕
    裂傷併皮膚缺損，經送醫手術後，因多臥床休養，又因肝功能異常併重度脂肪肝
    及不完全肝硬化，造成免疫力衰退，併發左右肺葉大葉性肺炎，延至九十一年三
    月十一日凌晨零時四十五分許，因呼吸衰竭不治死亡。甲○○於車禍發生後，未
    被發覺前，即主動向警方報案，並向接獲報案而至現場處理之警員乙○○承認肇
    事自首，進而接受本件裁判。
二、案經甲○○自首暨嘉義市警察局第一分局報請臺灣嘉義地方法院檢察署檢察官相
    驗後自動檢舉偵查起訴。
    理      由
一、右揭駕車肇事之事實，業據被告甲○○於警訊及偵審中坦承不諱，並有道路交通
    事故調查報告表一份及照片十幀附卷可資佐證，而被害人蔡進財確因本件車禍受
    有左側上下肢及右小腿多處撕裂傷併皮膚缺損，經送醫手術後，因多臥床休養，
    又因肝功能異常併重度脂肪肝及不完全肝硬化，造成免疫力衰退，併發左右肺葉
    大葉性肺炎，因呼吸衰竭不治死亡，復據臺灣嘉義地方法院檢察署檢察官督同法
    醫師相驗解剖無訛，製有相驗屍體證明書、驗斷書、勘驗筆錄、解剖筆錄及法務
    部法醫研究所九十一年六月二十四日法醫理字第０九一０００一五０二號函及所
    附法務部法醫研究所（九一）法醫所醫鑑字第０四一八號鑑定書各一份附於相驗
    卷足憑，從而本件事證已臻明確。
二、按車輛行經設有閃光黃燈號誌之交岔路口時，應減速接近，注意安全，小心通過
    ；又轉彎車應讓直行車先行。道路交通安全規則第一百零二條第一項第六款、道
    路交通標誌標線號誌設置規則第二百十一條第一項第一款分別定有明文。被告自
    承領有駕駛執照，本應注意遵守上開規定。而肇事當時係晴天，夜間有照明，視
    距良好，路況亦為乾燥、無缺陷、無障礙物之柏油路面，此有前開調查報告表在
    卷足憑，顯見被告當時亦無不能注意之情事，其竟應注意能注意而疏未注意肇致
    本件事故，其有過失甚明。本件經送鑑定結果，亦認定被告駕駛自小貨車，行經
    閃光號誌交岔路口，左轉未讓直行車先行，為肇事主因，有臺灣省嘉雲區車輛行
    車事故鑑定委員會九十一年六月二十日嘉鑑字第九一０六三八號函及所附鑑定意
    見書一份附卷可稽。雖被害人駕車於右揭時地行經閃光號誌交岔路口，未注意車
    前狀況，與有過失，惟此仍無解於被告過失罪責之成立。又被害人確因本件車禍
    死亡，已如前述，則被告之過失行為與被害人之死亡間，顯有相當因果關係，其
    過失犯行，洵堪認定。
三、被告受僱於聯米有限公司擔任自小貨車司機，為其所自承，係從事駕駛業務之人
    ，其於右揭時地駕駛自小貨車執行業務，因過失致人死亡，核其所為，係犯刑法
    第二百七十六條第二項之業務過失致死罪。被告於肇事後，未被發覺前，即主動
    向警方報案，並向接獲報案而至現場處理之警員乙○○承認肇事自首等情，此觀
    嘉義市警察局第一分局竹圍派出所相驗案件初步調查報告表記載被告係報案人即
    明，並據證人乙○○於本院審理時證述明確，其並因而接受本件之裁判，應依刑
    法第六十二條前段之規定減輕其刑。爰審酌被告之過失程度，及已與被害人家屬
    達成和解，願賠償新臺幣二百五十二萬三千一百六十元，有調解筆錄一份在卷足
    憑，犯後態度良好等一切情狀，量處如主文所示之刑。查被告雖曾於八十三年間
    ，因違反懲治走私條例案件，經臺灣士林地方法院判處有期徒刑十月，緩刑四年
    ，於八十三年六月二十日確定，然於緩刑期滿，緩刑之宣告未經撤銷，其刑之宣
    告失其效力，此外，被告未曾受有期徒刑以上刑之宣告，業據其供承在卷，復有
    臺灣嘉義地方法院檢察署刑案資料查註紀錄表及台灣高等法院被告全國前案紀錄
    表各一份附卷可稽，其犯後態度良好尚有悔意，且與被害人家屬達成和解，被害
    人家屬丙○○已表明對本案無意見，是被告經此科刑之教訓，已足資警惕，信無
    再犯之虞，本院因認其所受宣告之刑，以暫不執行為適當，併予宣告緩刑二年，
    以啟自新。
據上論斷，應依刑事訴訟法第二百九十九條第一項前段，刑法第二百七十六條第二項
、第六十二條前段、第七十四條第一款，罰金罰鍰提高標準條例第一條前段，判決如
主文。
本案經檢察官陳美君到庭執行職務。
中      華      民      國    九十一    年      十      月     十七     日
                                臺灣嘉義地方法院刑事第二庭
                                        法  官  柯  月  美
右正本證明與原本無異。
如不服本判決，應於判決送達後十日內，向本院提出上訴狀。
中      華      民      國    九十一    年      十      月     十七     日
                                        書記官  侯  麗  茹
附錄：
刑法第二百七十六條：
因過失致人於死者，處二年以下有期徒刑、拘役或二千元以下罰金。
從事業務之人，因業務上之過失犯前項之罪者，處五年以下有期徒刑或拘役，得併科
三千元以下罰金。
